【裁判字號】    96,訴,3984
【裁判日期】    970502
【裁判案由】    偽證
【裁判全文】
臺灣高雄地方法院刑事判決              96年度訴字第3984號
公  訴  人  臺灣高雄地方法院檢察署檢察官
被      告  丁○○
                      號
選任辯護人  洪錫鵬律師
上列被告因偽證案件，經檢察官提起公訴（96年度偵字第18996號）
，本院判決如下：
    主  文
丁○○無罪。
    理  由
一、公訴意旨略以：被告丁○○係中耕企業股份有限公司（下稱
    中耕公司）股東，甲○○（被訴詐欺部分業經臺灣高等法院
    高雄分院判決無罪確定）係中耕公司負責人，因被告丁○○
    與星興鋼鐵股份有限公司（下稱星興公司）總經理丙○○有
    親戚關係，於民國87年5 月間，丁○○前往星興公司承攬貨
    運業務時，陳稱可介紹買主甲○○予丙○○認識，甲○○隨
    後即與丙○○相約在高雄市○○路之麗尊大飯店內商談，甲○○並當場向丙○○陳稱：欲以每公斤新臺幣（下同）6.5
    元購買鋼胚9,432 噸（含稅價格共計為6,437 萬3,400 元）
    及每公斤7.8 元購買鋼筋500 噸（含稅價格共計為390 萬元
    ）等語，雙方合意後，丙○○於87年6 月底、7 月初即分批
    先後交付鋼胚2,000 噸、2,000 噸、5,432 噸予中耕公司；
    復於同年7 月初再交付鋼筋500 噸，惟事後丙○○向甲○○
    催討貨款時，甲○○陳稱擬將上開鋼胚、鋼筋出售予長鋒鋼
    鐵股份有限公司（下稱長鋒公司），以賣出之價款清償貨款
    ，丙○○為順利取得貨款只得同意，詎甲○○將鋼胚及鋼筋
    轉售予他人取得價款後，僅分別於87年9 月間及10月18日交
    付如附表一所示之本票5 紙、支票2 紙（兩者合計共6,500
    萬元）及作為利息之如附表二所示之支票6 紙（共計36萬元
    ），並由被告丁○○擅自將上開貨款全數以如附表四之方式
    ，將上開貨款6,437 萬192 元由中耕公司之萬通商業銀行汐
    止分行000-000-0000000-0 號帳戶提出，並挪往其經營、投
    資之國產運輸有限公司（下稱國產公司）供周轉之用。經丙○○於到期日提示後，前開支票全數均遭退票，甲○○復開
    立如附表三所示之支票11紙（共計456 萬1,400 元）以為攤
    還價款，惟亦全數遭退票，丙○○因不甘損失，隨即於93年
    3 月30日向本院提起自訴，詎被告丁○○為避免遭該案牽連
    ，竟基於偽證之犯意，先於93年7 月7 日，在本院審理93年
    度自字第48號案件時，於案情有重要關係之事項，證前具結
    後虛偽證稱：「（問：這批鋼筋、鋼胚交貨完畢後，甲○○
    有沒有付款？）有，付款的時間我忘記了」、「（問：付款
    給誰？）我與中耕公司的會計把錢領出來，因錢沒地方放，
    丙○○叫我先把錢借給國產汽車」、「（問：長鋒公司的貨
    款匯到中耕的帳戶之後，是否由你去處理、提領？）我是跟
    中耕的會計一起去領的」、「（問：你是否有看到甲○○付
    現金給丙○○？）錢是我去領的，是拿去國產的」云云，復
    於93年10月13日，在臺灣高等法院高雄分院審理93年度上易
    字第464 號案件時，於案情有重要關係之事項，證前具結後
    竟虛偽證稱：「（問：被告甲○○是否有從這些款項中拿走
    或借走這些款項）匯的時候，沒有借走任何款項」、「（問
    ：這些本票有5,000 多萬元，長鋒公司有匯款6,000 多萬元
    ，其餘1,000 多萬元的流向？）我不清楚流向」、「（問：
    你每次領款跟何人去？）是中耕公司會計拿存簿跟我去領的
    」云云，均足以妨害國家審判權之正確行使，嗣經本院於93
    年7 月23日判決甲○○無罪，丙○○不服上訴，復經臺灣高
    等法院高雄分院於93年10月27日駁回上訴確定，丙○○始憤
    而對被告丁○○提出告發。因認被告丁○○涉犯刑法第168
    條偽證罪嫌等語。
二、按犯罪事實應依證據認定之，無證據不得認定犯罪事實，刑
    事訴訟法第154條第2項定有明文。而在訴訟上用以證明事實
    之證據，須於通常一般之人均不致於有所懷疑，而得確信其
    為真實之程度者，始得據以為有罪之認定；倘其證明尚未達
    到此一程度，而有合理之懷疑存在，致使無從為有罪之確信
    時，即應為無罪之判決（最高法院76年度台上字第4986號判
    例意旨參照）。又事實審法院對於證據之取捨，依法雖有自
    由判斷之權，然積極證據不足證明犯罪事實時，被告之抗辯
    或反證縱屬虛偽，仍不能以此資為積極證據應予採信之理由
    （最高法院30年上字482號判例意旨參照）。依刑法第168條
    規定證人依法作證時，必須對於案情有重要關係之事項，為
    虛偽之陳述，始負偽證罪之責，所謂於案情有重要關係之事
    項，係指該事項之有無，足以影響於裁判之結果者而言，蓋
    證人就此種事項為虛偽之陳述，則有使裁判陷於錯誤之危險
    ，故以之為偽證罪，而科以刑罰，苟其事項之有無，與裁判
    之結果無關，僅因其陳述之虛偽，而即對之科刑未免失之過
    酷，是以上開法條加此特別構成要件，以限定虛偽陳述之範
    圍，與其他立法例對於證人虛偽陳述之結果不設何等區別者
    ，其立法精神自有不同，最高法院29年度上字第2341號著有
    判例。
三、公訴人認被告丁○○涉犯刑法第168 條偽證罪嫌，無非係以
    ：(一)告發人丙○○於偵查中之指訴、(二)證人戊○○於偵查中
    之證述、(三)證人甲○○於88年6 月9 日調查中之供述、臺灣
    高雄地方法院檢察署88年度偵字第20455 號偵查中之供述及
    偵查中之證述、(四)本院93年度自字第48號案件於93年7 月7
    日之審判筆錄及被告之證人結文、臺灣高等法院高雄分院93
    年度上易字第464 號案件於93年10月13日之審判筆錄及被告
    之證人結文各1 份、(五)附表一、二、三所示之本票5 張、支
    票19張及退票理由單24張、中耕公司向星興公司購買該批鋼
    胚、鋼筋之發票2 紙、(六)國產運輸有限公司統一發票1 紙、
    (七)臺灣基隆地方法院檢察署86年度偵字第2821、30 29 號不
    起訴處分書、(八)本院93年度自字第48號、臺灣高等法院高雄
    分院審理93年度上易字第464 號判決書各1 份、(九)萬通商業
    銀行汐止分行91年6 月20日萬通汐止字第113 號函及附件、
    同行91年8 月29日萬通汐止字第151 號函各1 份及(十)被告於
    偵查中之供述等為其論罪之依據。
四、訊據被告固坦承有於93年7 月7 日本院93年度自字第48號星
    興公司自訴甲○○詐欺案件審理時，及93年10月13日在臺灣
    高等法院高雄分院93年度上易字第464 號詐欺案件審理時，
    到庭具結，並為公訴意旨所載前揭證述之事實，然堅決否認
    有任何偽證之犯行，辯稱：伊在上開案件審理時，均係依親
    身經驗之事實據實作證，且與證人甲○○、戊○○在偵訊時
    之證詞大致相同，不能以伊之證詞與告發人丙○○之證詞不
    符，遽認伊證詞虛偽；況丙○○確持有如附表一、二、三所
    示之支票，益徵丙○○確有同意將貨款借給國產汽車公司（
    附表一所示有關發票人係張朝喨之本票即係國產汽車公司之
    代表人張朝喨所簽發），否則丙○○在當時即不會收受上開
    票據等語。經查：
  (一)證據能力方面：
  1.證人丙○○於偵查中陳述之證據能力：
    按證人依法應具結而未具結者，其證言不得作為證據，刑事
    訴訟法第158 條之3 定有明文。查證人即告發人丙○○於偵
    查中之陳述，經遍查本件偵查卷宗（臺灣高雄地方法院94年
    度發查字第241 號卷），並無結文在卷，顯未具結，則依上
    開規定，應認證人丙○○於偵查中之陳述無證據能力。
  2.證人戊○○於偵查中所為證述之證據能力：
    按被告以外之人於偵查中向檢察官所為陳述，除顯有不可信
    之情況者外，得為證據，刑事訴訟法第159 條之1 第2 項定
    有明文。本件證人戊○○於檢察官偵查中所為之陳述（見臺
    灣高雄地方法院檢察署94年度發查字第241 號卷第260 至26
    2 頁），其未曾提及檢察官在偵查時有不法取供之情形，且
    查無上開供述有顯不可信之情況，依上說明，其於偵查中之
    證言自具有證據能力。
  3.證人葉佳全、丙○○於本院93年自字第48號案件中證述之證
    據能力：按被告以外之人於審判外向法官所為之陳述，得為
    證據，刑事訴訟法第159 條之1 第1 項定有明文。證人葉佳
    全、丙○○於本院93年自字第48號案件中，於審判期日向法
    院所為之證述，業經具結，依上開規定，自有證據能力。
  (二)實體方面：
  1.告發人即星興公司總經理丙○○，經由被告之介紹，認識中
    耕公司負責人甲○○，中耕公司於87年7 月間向星興公司以
    每公斤6.5 元之價格購得鋼胚9,432 噸（含稅價格共計為6,
    437 萬3,400 元），及以每公斤7.8 元之價格購得鋼筋500
    噸（含稅價格共計為390 萬元）。嗣因中耕公司將上開鋼筋
    轉售他人，丙○○並協助中耕公司將鋼胚轉售予長鋒公司，
    長鋒公司將貨款匯進中耕公司之萬通商業銀行汐止分行000-
    000-0000000-0 號帳戶後，丙○○向甲○○催討貨款發生糾
    紛，星興公司於93年3 月30日向本院自訴甲○○涉犯刑法第
    339 條第1 項詐欺取財罪嫌（本院93年度自字第48號），被
    告在該案於93年7 月7 日本院審理時，具結證稱：「（問：
    這批鋼筋、鋼胚交貨完畢後，甲○○有沒有付款？）有，付
    款的時間我忘記了」、「（問：付款給誰？）我與中耕公司
    的會計把錢領出來，因錢沒地方放，丙○○叫我先把錢借給
    國產汽車」、「（問：長鋒公司的貨款匯到中耕的帳戶之後
    ，是否由你去處理、提領？）我是跟中耕的會計一起去領的
    」、「（問：你是否有看到甲○○付現金給丙○○？）錢是
    我去領的，是拿去國產的」等語，嗣本院93年度自字第48號
    判決甲○○無罪後，星興公司不服提起上訴（臺灣高等法院
    高雄分院93年度上易字第464 號），被告再於93年10月13日
    臺灣高等法院高雄分院審理時，具結證稱：「（問：被告甲○○是否有從這些款項中拿走或借走這些款項）匯的時候，
    沒有借走任何款項」、「（問：這些本票有5,00 0多萬元，
    長鋒公司有匯款6,000 多萬元，其餘1,000 多萬元的流向？
    ）我不清楚流向」、「（問：你每次領款跟何人去？）是中
    耕公司會計拿存簿跟我去領的」等語，臺灣高等法院高雄分
    院復以93年度上易字第464 號判決駁回星興公司之上訴等情
    ，有卷附本院93年度自字第48號刑事判決、臺灣高等法院93
    年度上易字第464 號刑事判決，及證人結文與筆錄影本各1
    份在卷可稽（臺灣高雄地方法院檢察署94年度發查字第241
    號卷第139 至168 、204 至205 、293 至296 頁頁），此部
    分事實堪以認定。然被告前開證詞，是否明知不實而故為虛
    偽證述，且該事項之有無，是否足以影響於裁判之結果者，
    應依積極證據為證。
  2.證人甲○○於本院證稱：丙○○自己去找長鋒公司，將鋼胚
    賣給長鋒公司，分成5 次交貨，每次都是載2 千噸並把發票
    帶過去，丙○○跟他們結帳後，發票是開給中耕公司，因為
    丙○○把進項開給中耕公司，中耕公司再開銷項給長鋒公司
    ，長鋒公司就會把錢匯到中耕公司，這些都是丙○○自己接
    洽，所以他知道錢何時會匯進來等語（本院訴字卷第84至85
    頁），核與另案證人即長鋒公司管理部經理葉佳全於本院93
    年自字第48號案件中證稱：該案9 千噸鋼胚賣給長鋒公司是
    丙○○向伊公司接洽，每次出貨以後，丙○○會送發票給長
    鋒公司，並詢問貨款付了沒，所有洽商、簽合約、出貨送發
    票，都是由丙○○與長鋒公司接洽，貨款匯入中耕公司設於
    萬通銀行汐止分行之帳戶等語（本院93年度自字第48號卷第
    194 至196 頁）相符，而證人丙○○於本院亦證述：伊有出
    面協助中耕公司處理把鋼胚轉賣給長鋒公司，伊為使中耕公
    司趕快把長鋒公司之價金拿回來，付給星興公司，所以很積
    極配合處理；事先伊會知道長鋒公司要付價款大概的日期，
    伊事先有跟長鋒公司講好多少錢，伊知道要匯到萬通銀行之
    帳戶，因為是中耕公司要伊把帳戶資料拿去給長鋒公司等語
    （本院訴字卷第81頁），堪認中耕公司賣鋼胚給長鋒公司是
    由丙○○接洽、送發票，丙○○知悉長鋒公司將貨款匯入中
    耕公司帳戶之時間。又證人甲○○於本院證稱：當被告告訴
    伊錢匯進來，伊就蓋提款單並把存摺交給被告去領錢給丙○○；錢進來要拿發票都是被告跟丙○○接觸；鋼胚運費都是
    被告跟丙○○結帳，如何結伊不知道；被告所領取的錢應該
    有交給丙○○，因長鋒公司的錢都是分批進來，如果錢沒有
    給丙○○，他就不會出第二批貨等語（本院卷第85、87、90
    頁），而證人丙○○於本院93年自字第48號案件中證稱：伊
    發票分5 次送給長鋒公司，伊送發票去有核對金額、數量，
    長鋒公司的人有告訴伊，貨款已經匯進去了；伊送發票給長
    鋒公司，長鋒公司要拿發票去向銀行貸款開國內信用狀，這
    樣長鋒公司才能將錢匯入中耕公司的帳戶等語（本院自字卷
    第179 、180 頁），及於本院證稱：出貨完畢後，給付貨款
    的部分，伊都是跟被告聯絡等語（本院訴字卷第76頁），可
    知中耕公司給付貨款給星興公司之事宜，係由丙○○與被告
    聯絡處理。且證人丙○○於本院證稱：附表一所示本票5 張
    及支票2 張，是在伊持有中，而且票據不止只有這7 張，支
    票還有其他攤還的，這7 張票據是本件鋼胚的價款；伊收到
    票據時，票據的到期日還未到；被告有交付本票及支票作為
    價款給伊；價金部分的支票分2 、3 次給伊，因為長鋒公司
    給中耕公司的貨款是分批，所以被告給伊之支票也是分批；
    長鋒公司匯款給中耕公司後，被告就應該把錢付給伊，如果
    沒有現金，就要開票給伊，中耕公司2 張6 百萬元的支票是
    甲○○給伊的，其他5 張本票是被告拿給伊的，被告拿給伊
    本票之時間，也是分好幾次等語（本院訴字卷第71至76頁）
    ，佐以卷附中耕公司銀行存摺影本之記載，長鋒公司係於87
    年8 月10日、87年8 月15日、87年8 月21日、87年8 月27日
    先後各匯款4 筆1365萬元，另於87年8 月28日匯款977 萬19
    2 元至中耕公司設於萬通銀行汐止分行之000-000-0000000-
    0 號帳戶（同上發查字卷第15至16頁），而附表一所列「張
    朝喨」為發票人之本票5 紙，其發票日分別於87年8 月14日
    、87年8 月25日、87年8 月25日、87年9 月1 日、87年9 月
    1 日（同上發查字卷第21、23、25、27、29頁），係分別在
    長鋒公司各次匯款之後，丙○○既知悉長鋒公司將貨款匯進
    中耕公司帳戶之時間，仍持續為中耕公司送發票給長鋒公司
    ，並與被告接洽中耕公司給付貨款事宜，分次收受上開以「
    張朝喨」為發票人之本票5 紙（票據正面記載有被告之妻「
    李佳樺」之姓名），且未要求被告在上開5 張本票背書，以
    擔保該等本票之支付，足認丙○○有同意被告將長鋒公司匯
    進中耕公司之貨款，提領後把錢借給國產汽車公司。被告於
    93年7 月7 日在本院93年度自字第48號案件作證時，證述：
    「（問：這批鋼筋、鋼胚交貨完畢後，甲○○有沒有付款？
    ）有，付款的時間我忘記了」、「（問：付款給誰？）我與
    中耕公司的會計把錢領出來，因錢沒地方放，丙○○叫我先
    把錢借給國產汽車」、「（問：長鋒公司的貨款匯到中耕的
    帳戶之後，是否由你去處理、提領？）我是跟中耕的會計一
    起去領的」、「（問：你是否有看到甲○○付現金給丙○○
    ？）錢是我去領的，是拿去國產的」等語，應非虛偽。
  3.公訴人雖以證人戊○○於偵查中證稱：沒有印象有與丁○○
    去銀行提款過；沒有提領過500 萬元以上的現金，只有發薪
    資的時候有提領過100 萬元的現金等語（同上發查卷第260
    至262 頁），認被告證稱長鋒公司匯入中耕公司帳戶之款項
    係由其與中耕公司會計前往提領等情，均為虛構。然證人即
    中耕公司會計戊○○於本院具結證稱：伊認識被告，被告是
    中耕公司股東，在87年間伊有與被告一起到銀行提領過款項
    ，不清楚該款項用途，是老闆叫伊與被告一起去領，公司的
    印章是負責人保管，存摺是伊保管，公司要領錢，除了伊之
    外，還有其他人可以去銀行領錢，只要老闆有交代，伊會把
    存摺交給老闆，看老闆要請誰去領款，這情形在伊任職期間
    很頻繁；伊有跟被告一起到萬泰銀行提領過現金，但金額不
    記得等語（本院卷第104 至105 頁），經公訴人詰問證人戊○○於偵查中檢察官問其是否有與被告一起提領過現金，其
    回答沒有印象，為何證述不同時，證人戊○○仍證述「我有
    跟被告一起去領過」等語（本院卷第105 頁），而證人甲○○於本院亦證稱：長鋒公司匯給中耕公司之貨款，是被告跟
    會計戊○○去領的，伊都是蓋提款單及拿存摺給他，每一次
    都是這樣等語（本院卷第88頁），則被告上開證述長鋒公司
    的貨款匯到中耕的帳戶之後，是由其與中耕公司會計一起去
    提領等語，亦難認虛偽。
  4.至於證人甲○○雖於本院證稱：附表一2 張600 萬元支票是
    中耕公司向丙○○借錢所開出的支票，伊是在收取貨款之後
    才向丙○○借款，伊不是當面向丙○○借款，是透過被告跟
    丙○○接洽等語（本院卷第87至88頁），且由卷附附表一所
    示支票2 紙影本背面均有被告之背書（同上發查卷第17、19
    頁），堪認被告於93年10月13日在臺灣高等法院高雄分院審
    理93年度上易字第464 號案件時，具結證稱：「（問：被告
    甲○○是否有從這些款項中拿走或借走這些款項）匯的時候
    ，沒有借走任何款項」、「（問：這些本票有5,000 多萬元
    ，長鋒公司有匯款6,000 多萬元，其餘1,000 多萬元的流向
    ？）我不清楚流向」等語與事實不符，然臺灣高等法院高雄
    分院93年度上易字第464 號判決並未採用被告此部分之證詞
    ，且該案二審判決認定「縱被告（即甲○○）亦有將長鋒公
    司匯入被告公司（即中耕公司）帳戶之款項提領1 千2 百萬
    元，惟該款項亦係長鋒公司給付中耕公司之價金，屬中耕公
    司所有，無須徵得自訴人（即星興公司）之同意即可動用，
    因此，即使被告未向自訴人公司總經理丙○○表示欲借用其
    中之1 千2 百萬元，亦未依中耕公司與自訴人間之買賣契約
    給付該部分之價金，亦係是否應負債務不履行責任之民事糾
    葛；丁○○若未經自訴人公司授權而擅自向被告收取販售鋼
    料所得款項，惟被告既不知情，因此，此部分亦係被告應否
    對自訴人公司負全部價金均未給付之債務不履行之責任之另
    一民事糾葛，均與詐欺罪無涉。」等語，有臺灣高等法院高
    雄分院93年度上易字第464 號判決可憑（同上發查字卷第16
    0 頁），足認被告此部分證言與該案判決結果不生影響，被
    告上開證述非屬於案情有重要關係之事項，其陳述的內容縱
    有不實，亦不構成偽證罪。
  5.從而，被告所為上開證述，其中關於中耕公司之付款係由其
    與中耕公司會計一起去領取，由其把錢借給國產汽車公司乙
    節，不能認為虛偽；對於甲○○有無自長鋒公司之匯款中借
    走款項乙節，證述匯的時候沒有借走款項，長鋒公司匯款60
    00多萬元，本票有5000多萬元，其餘1000多萬元其不清楚流
    向等語，其事項之有無，並不影響前案裁判之結果，則被告
    就此部分於前案二審法院審理時，以證人身分所為之虛偽陳
    述，參諸上開說明，因不符「於案情有重要關係」此構成要
    件，而不成立偽證罪。
五、綜上所述，公訴人所引證據不足以證明被告於上開案件具有
    虛偽證述或符合刑法偽證罪之構成要件。此外，復查無其他
    積極證據足以證明被告有公訴人所指犯行，不能證明被告犯
    罪，依法應為無罪之諭知。
據上論斷，應依刑事訴訟法第301 條第1項，判決如主文。
本案經檢察官乙○○到庭執行職務。
中    華    民    國    97    年    5     月    2     日
                  刑事第八庭  審判長法  官  李璧君
                                    法  官  曾仁勇
                                    法  官  曾鈴
以上正本證明與原本無異。
如不服本判決應於收受本判決後10日內向本院提出上訴書狀，並
應敘述具體理由，如未敘述上訴理由者，應於上訴期間屆滿後20
日內補提理由書狀於本院（均須按他造當事人之人數附繕本）「
切勿逕送上級法院」。
中    華    民    國    97    年    5     月    5     日
                                    書記官  曾秀鳳
附表一：
  ┌────┬─────┬──────┬──────┬──────┬─────┐
  │票據名稱│票據號碼  │發   票   人│發票日      │ 到期日     │金額      │
  ├────┼─────┼──────┼──────┼──────┼─────┤
  │本票    │JD0000000 │張朝喨      │87年8月14日 │ 88年2月14日│2,000萬元 │
  ├────┼─────┼──────┼──────┼──────┼─────┤
  │本票    │CC0000000 │張朝喨      │87年8月25日 │ 88年2月25日│500萬元   │
  ├────┼─────┼──────┼──────┼──────┼─────┤
  │本票    │CC0000000 │張朝喨      │87年8月25日 │ 88年2月25日│500萬元   │
  ├────┼─────┼──────┼──────┼──────┼─────┤
  │本票    │CC0000000 │張朝喨      │87年9月1日  │ 88年3月1日 │1,500萬元 │
  ├────┼─────┼──────┼──────┼──────┼─────┤
  │本票    │CC0000000 │張朝喨      │87年9月1日  │ 88年3月1日 │800萬元   │
  ├────┼─────┼──────┼──────┼──────┼─────┤
  │支票    │AF0000000 │中耕公司    │88年2月15日 │            │600萬元   │
  ├────┼─────┼──────┼──────┼──────┼─────┤
  │支票    │AF0000000 │中耕公司    │88年2月15日 │            │600萬元   │
  └────┴─────┴──────┴──────┴──────┴─────┘
附表二：
  ┌────┬─────┬──────┬──────┬──────┐
  │票據名稱│票據號碼  │發   票   人│發   票   日│金        額│
  ├────┼─────┼──────┼──────┼──────┤
  │支票    │AF0000000 │中耕公司    │87年12月15日│9萬元       │
  ├────┼─────┼──────┼──────┼──────┤
  │支票    │AF0000000 │中耕公司    │87年12月15日│9萬元       │
  ├────┼─────┼──────┼──────┼──────┤
  │支票    │AF0000000 │中耕公司    │88年1月15日 │9萬元       │
  ├────┼─────┼──────┼──────┼──────┤
  │支票    │AF0000000 │中耕公司    │88年1月15日 │9萬元       │
  ├────┼─────┼──────┼──────┼──────┤
  │支票    │AF0000000 │中耕公司    │88年2月15日 │9萬元       │
  ├────┼─────┼──────┼──────┼──────┤
  │支票    │AF0000000 │中耕公司    │88年2月15日 │9萬元       │
  └────┴─────┴──────┴──────┴──────┘
附表三：
  ┌────┬─────┬──────┬──────┬──────┐
  │票據名稱│票據號碼  │發   票   人│發   票   日│金        額│
  │        │          │            │            │            │
  ├────┼─────┼──────┼──────┼──────┤
  │支票    │AF0000000 │國興公司    │88年1月20日 │65萬零700元 │
  ├────┼─────┼──────┼──────┼──────┤
  │支票    │AF0000000 │國興公司    │87年12月20日│65萬零700元 │
  ├────┼─────┼──────┼──────┼──────┤
  │支票    │AF0000000 │國興公司    │88年4月20日 │1,800元     │
  ├────┼─────┼──────┼──────┼──────┤
  │支票    │AF0000000 │國興公司    │88年3月20日 │1,800元     │
  ├────┼─────┼──────┼──────┼──────┤
  │支票    │AF0000000 │國興公司    │88年5月20日 │1,800元     │
  ├────┼─────┼──────┼──────┼──────┤
  │支票    │AF0000000 │國興公司    │88年2月20日 │1,800元     │
  ├────┼─────┼──────┼──────┼──────┤
  │支票    │AF0000000 │國興公司    │88年6月20日 │65萬零700元 │
  ├────┼─────┼──────┼──────┼──────┤
  │支票    │AF0000000 │國興公司    │88年7月20日 │65萬零700元 │
  ├────┼─────┼──────┼──────┼──────┤
  │支票    │AF0000000 │國興公司    │88年8月20日 │65萬零700元 │
  ├────┼─────┼──────┼──────┼──────┤
  │支票    │AF0000000 │國興公司    │88年9月20日 │65萬零700元 │
  ├────┼─────┼──────┼──────┼──────┤
  │支票    │AF0000000 │國興公司    │88年10月20日│65萬零700元 │
  └────┴─────┴──────┴──────┴──────┘
附表四：
  ┌──────┬──────┬──────┬──────────┐
  │匯款日期    │匯款人      │金        額│移出帳戶方式        │
  ├──────┼──────┼──────┼──────────┤
  │87年8月10日 │長鋒公司    │1,365萬元   │於87年8月11日提領現 │
  │            │            │            │金1,476萬7,454元。  │
  ├──────┼──────┼──────┼──────────┤
  │87年8月15日 │長鋒公司    │1,365萬元   │自87年8月15日起至87 │
  │            │            │            │年8月20日止，分批以 │
  │            │            │            │提領現金及收轉現移出│
  │            │            │            │帳戶（詳證據欄10）。│
  ├──────┼──────┼──────┼──────────┤
  │87年8月21日 │長鋒公司    │1,365萬元   │於87年8月21日提領現 │
  │            │            │            │1,365萬元。         │
  ├──────┼──────┼──────┼──────────┤
  │87年8月27日 │長鋒公司    │1,365萬元   │於87年8月21日移出   │
  │            │            │            │1,365萬元，分為500萬│
  │            │            │            │元、500萬元、365萬元│
  │            │            │            │3筆以收轉現方式移出 │
  │            │            │            │。                  │
  ├──────┼──────┼──────┼──────────┤
  │87年8月28日 │長鋒公司    │977萬192元  │於87年8月29日以收轉 │
  │            │            │            │現方式移出。        │
  └──────┴──────┴──────┴──────────┘


司法院資訊處製作；財團法人民間司法改革基金會備份。
